# 请教陈版：案例中的交易是否判断为关联交易

提问人：denghaifu 时间：2020-08-12 19:59:00
A公司是一家上市公司， 甲是A的全资子公司，是一家保理公司，B公司是一家建筑施工公司，与A公司无关联关系，C公司是一家房地产公司，A公司持有C公司40%的股权，A公司权益法核算C公司；B公司是C公司供应商，B公司应收C公司 5 万元，B公司以对C公司的应收款 5 万元到甲公司做保理，约定：B公司以对C公司的应收质押，向甲公司借款4.9万元，B公司成立专户，C公司每月支付 5000 元至专户中，甲可以从专户中划走作为还款，如果C公司不支付该款项，甲公司向B公司追索。
问题：此交易过程中，甲和C之间是否算做关联交易？
谢谢陈版

回答人：chenyiwei
应属于关联交易。特别是，如果进行该项保理是B公司同意C公司延长账期或分期付款的前提，则相当于A通过甲公司向C提供融资。